# 注销子公司后合并层面存在可辨认的资产

提问人：Ryan_q 时间：2021-10-19 11:33:05
@chenyiwei，陈版主，有一案例想请教下：如下：
1 、A公司支付 200 万元对价收购子公司B股权70%形成非同一控制，A公司本次收购主要商业安排是为了获取B公司独有的知识产权及技术团队，故在本次收购前A公司聘请了中介机构评估师对B公司进行评估，合并结果为： 700 万的无形资产、资本公积（B公司独有的知识产权及技术团队），同时确认了递延所得税及商誉 50 万。
2 、现由于业务发展注销B公司，并将原有知识产权及技术团队转至非全资子公司C，A公司持有C公司60%股权。
3 、C公司增发股权引入外部投资者，导致A公司持有C公司股权比例被稀释，下降至40%，A公司丧失对C控制权，该如何考虑账务处理问题？
处理过程：
a、注销后在将原有知识产权及技术团队转至非全资子公司C的处理合并层面保留可辨认的资产部分，即无形资产相关的资产及资本公积，递延所得税。
b、整个业务是否可以理解B公司的30%少数股东以 0 对价处置了无形资产，而C公司40%少数股东以 0 对价获得了40%无形资产的权益，即权益性交易，处理过程：无形资产仍确认，少数股东权益相关变动于合并层面计入资本公积。
c、参照成本法转权益法处理即可。
上述处理是否合理？望陈版主指点，感谢！

回答人：chenyiwei
1 、注销B公司，并将原有知识产权及技术团队转至非全资子公司C，A公司持有C公司60%股权，此时该部分无形资产和商誉对应的团队等仍在合并报表范围内，因此合并报表层面的无形资产和商誉保持不变。原B公司少数股东的退出和新少数股东的加入均按权益性交易原则处理，少数股东权益的变动对应调整资本公积。
2 、C公司增发股权引入外部投资者，导致A公司持有C公司股权比例被稀释，下降至40%，A公司丧失对C控制权，作为处置子公司并丧失控制权的交易进行会计处理。A公司个别报表层面即成本法转为权益法。